【裁判字號】    97,訴,889
【裁判日期】    971118
【裁判案由】    毒品危害防制條例等
【裁判全文】
臺灣桃園地方法院刑事判決               97年度訴字第889號
公  訴  人  臺灣桃園地方法院檢察署檢察官
被      告  甲○○
                    10號
指定辯護人  本院公設辯護人乙○○
上列被告因違反毒品危害防制條例案件，經檢察官提起公訴（97
年度偵字第14938 號），本院判決如下︰
    主  文
甲○○共同運輸第二級毒品，累犯，處有期徒刑柒年貳月。扣案
第二級毒品甲基安非他命參包（合計驗餘淨重陸佰柒拾點玖公克
，空包裝參只重拾肆公克），沒收銷燬之；扣案之內褲貳件，沒
收之。
    事  實
一、甲○○前因偽造文書案件，經臺灣高雄地方法院以民國89年
    度易字第3055號判處有期徒刑9 月，緩刑3 年，緩刑期間並
    交付保護管束，復經該院以92年度撤緩字第99號裁定撤銷緩
    刑，應執行有期徒刑9 月，於92年8 月2 日確定，於93年4
    月18日縮刑期滿執行完畢。詎仍不知悔改，明知甲基安非他
    命係我國毒品危害防制條例第2 條第2 項第2 款所列同條項
    款附表所載相類製品之第二級毒品，且屬行政院依懲治走私
    條例公告之管制進口物品，不得販賣、運輸、持有或私運進
    口。緣其於97年6 月10日出境至大陸地區後，經友人介紹認
    識某真實姓名年籍不詳、綽號「福來」之成年男子，經「福
    來」詢問是否願意以新臺幣（下同）6 萬元之代價運輸毒品
    來臺後，甲○○因缺錢花用，遂於97年6 月29日向「福來」
    允諾，2 人遂共同基於自中華民國境外運輸第二級毒品甲基
    安非他命及私運管制物品進口之犯意聯絡，於97年7 月1 日
    下午3 時30分許，在大陸地區廣東省珠海市興都酒店422 號
    房間內，由「福來」將第二級毒品甲基安非他命3 包（其中
    2 包為白色晶體，純度89% ，1 包為褐色晶體，純度87% ，
    3 包合計驗前淨重共671.17，驗前純質淨重約593.15公克，
    驗餘淨重共670.9 公克），夾藏在以2 件內褲加以縫合所產
    生之夾層內之方式，交付予甲○○穿上以私運入臺，並告知
    為第二級毒品後，囑其入境後搭乘高鐵至高雄投宿飯店，會
    有人一路暗中跟隨拿取上開甲基安非他命，事成後再交付6
    萬元。甲○○穿上上開夾藏甲基安非他命之內褲後，於同日
    某時許，自大陸地區出發，轉經澳門搭乘澳門航空626 號班
    機，於同日晚間11時25分許，上開班機抵達臺灣桃園國際機
    場，而自將前述甲基安非他命運輸進入臺灣地區。嗣為內政
    部警政署航空警察局員警會同財政部臺北關稅局人員，在臺
    灣桃園國際機場第一航廈入境海關檢查室依法搜身，在其所
    著2 件內褲夾層中起獲第二級毒品甲基安非他命3 包，並均
    予以扣案，而查知上情。
二、案經內政部警政署航空警察局會同財政部臺北關稅局移送臺
    灣桃園地方法院檢察署檢察官偵查起訴。
    理  由
壹、證據能力部分：
    本件認定事實所引用之卷內後述卷證資料（包含人證、文書
    證據、物證等證據），並無證據證明係公務員違背法定程序
    所取得，卷內之文書證據，亦無刑事訴訟法第159 條之4 顯
    有不可信之情況與不得作為證據之情形，並均經當事人同意
    作為本件證據，本院審酌該等證據作成之情況，認為適於作
    為本件認定事實之依據，依刑事訴訟法第159 條之5 第2 項
    之規定，應具有證據能力。
貳、認定被告犯罪之證據及理由部分：
一、上揭犯罪事實，業據被告於警詢、偵查中、本院準備程序及
    審理中均供認不諱，並坦稱：「福來」是在廣東珠海拿給我
    的，拿內褲來時裡面就已經藏好毒品了，內褲是2 件縫在一
    起當夾層，看到就是1 包1 包的，總共有3 包，我知道裏面
    裝的是第二級毒品等語，並有財政部臺灣關稅局扣押貨物收
    據搜索筆錄、航空警察局安全檢查隊毒品初步鑑驗報告單、
    旅客入出境記錄查詢資料及現場照片12幀在卷可按，復有第
    二級毒品甲基安非他命3 包及已拆縫內褲2 件扣案可佐；又
    扣案3 包之晶體，經送請內政部警政署刑事警察局進行鑑定
    ，結果確定均含第二級毒品甲基安非他命成分，其中白色晶
    體2 包，驗前毛重472.19公克（塑膠袋總重約10.08 公克）
    ，驗前淨重462.11公克，取0.1 公克鑑定用罄，純度約89%
    ，驗前純質淨重約411.27公克；另1 包則為褐色晶體，驗前
    毛重212.98公克（塑膠袋重約3.92公克），驗前淨重209.06
    公克，取0.17公克鑑定用罄，純度約87% ，驗前純質淨重約
    181.88公克，故3 包合計驗前淨重共671.17公克，驗前純質
    淨重約593.15公克，驗餘淨重共670.9 公克，空包裝3 只重
    14公克，有該局所出具97年7 月23日刑鑑字第0970099138號
    鑑定書在卷可憑。綜上所述，足認被告之自白核與事實相符
    ，應可採為論罪科刑之依據。從而，本件事證已臻明確，被
    告犯行洵堪認定，應予依法論科。
二、按查甲基安非他命為毒品危害防制條例第2 條第2 項第2 款
    附表所載相類製品之第二級毒品，並係行政院依懲治走私條
    例第2 條第3 項規定公告之「管制物品項目及其數額」甲項
    第4 款所列管制進出口之物品，不限其數額，均不得私運進
    口及運輸。是核被告所為，係犯毒品危害防制條例第4 條第
    2 項之運輸第二級毒品罪及懲治走私條例第2 條第1 項之私
    運管制物品進口罪。其持有第二級毒品甲基安非他命之行為
    ，為運輸之高度行為所吸收，不另論罪。而被告與「福來」
    就上開運輸第二級毒品及私運管制物品犯行，均有犯意之聯
    絡及行為之分擔，皆為共同正犯。又被告以一私運第二級毒
    品之行為同時觸犯上開運輸第二級毒品及私運管制物品2 罪
    名，為想像競合犯，應依刑法第55條之規定，從一重之運輸
    第二級毒品罪處斷。另被告前因偽造文書案件，經臺灣高雄
    地方法院以89年度易字第3055號判處有期徒刑9 月，緩刑3
    年，緩刑期間並交付保護管束，復經該院以92年度撤緩字第
    99號裁定撤銷緩刑，應執行有期徒刑9 月，於92年8 月2 日
    確定，於93年4 月18日縮刑期滿執行完畢，有臺灣高等法院
    被告全國前案紀錄表1 紙附卷可稽，其於上開有期徒刑執行
    完畢5 年內，故意再犯本件有期徒刑以上之罪，為累犯，應
    依刑法第47條第1 項規定，加重其刑。爰審酌被告明知我國
    對於毒品之查緝甚嚴，竟運輸、私運純度87% 、89 %，驗前
    純淨重593.15公克之第二級毒品甲基安非他命，數量頗鉅，
    幸其所運輸之毒品在尚未流入市面即為警查獲所造成之危害
    ，兼衡被告係因家境困難，一時貪圖6 萬元之利益，及其包
    裝毒品數量、方式均為「福來」提供指示，獲利有限，其智
    識程度、犯罪手段、動機、目的，且被告於警詢、偵查及本
    院審理中均完全坦認犯行，並願盡力提供所知以配合調查之
    犯後態度良好，認公訴人具體求刑9 年猶嫌過重，而量處如
    主文所示之刑，以資懲儆。
三、查本件扣案夾藏於內褲內之晶體3 包，經送驗結果，均檢出
    第二級毒品甲基安非他命陽性反應（合計驗前淨重共671.17
    ，驗前純質淨重約593.15公克，驗餘淨重共670.9 公克，因
    甲基安非他命毒品附著於包裝上剝離不易，應將包裝之整體
    視為甲基安非他命毒品），係查獲之第二級毒品，並為被告
    犯本件運輸入境之毒品，揆諸前揭說明，應依毒品危害防制
    條例第18條第1 項前段之規定，宣告沒收銷燬之，至鑑驗耗
    用之毒品既已滅失，自無庸宣告沒收銷燬。又扣案之內褲2
    件，係共犯「福來」特別提供為夾藏運輸毒品所用之物，堪
    認係屬「福來」所有，自應均依毒品危害防制條例第19條第
    1 項前段，併予宣告沒收。另約定被告運輸毒品之代價6 萬
    元部分，因係約定事成後再給付，業經被告陳明在卷，則尚
    非犯罪所得之物，而無庸對之宣告沒收。
四、末按證人保護法第2 條所列刑事案件之被告或犯罪嫌疑人，
    於偵查中供述與該案案情有重要關係之待證事項或其他共犯
    之犯罪事證，因而使檢察官得以追訴該案其他共犯，就其因
    供述所涉犯之犯罪，得減輕或免除其刑者，以經檢察官事先
    同意者為限，證人保護法第14條第1 項規定甚明。又按犯毒
    品危害防制條例運輸第二級毒品之罪，供出毒品來源，因而
    破獲者，得減輕其刑，毒品危害防制條例第17條有明文規定
    。查被告本件運輸第二級毒品愷他命，係經犯罪偵查機關於
    其入關時依法搜身並扣得被告夾藏於所著內褲之毒品，業如
    前述，被告於偵查中雖向檢察官供出一同搭機返國之運輸毒
    品者，2 人雖各自以同樣方式攜帶毒品入境，但彼此間並無
    犯意聯絡及行為分擔，自非該案之其他共犯；嗣於本院審理
    中始具狀供出上線之年籍資料供本院參考，惟未曾經檢察官
    同意適用證人保護法之規定，且尚未因被告之供述而使檢察
    官得以追訴其他共犯，或係因被告供出毒品來源，因而破獲
    之情形，均與證人保護法第14條第1 項及毒品危害防制條例
    第17條之規定不符，被告尚無從適用前開規定而減刑，併此
    敘明。
據上論斷，應依刑事訴訟法第299 條第1 項前段，毒品危害防制
條例第4 條第2 項、第18條第1 項前段、第19條第1 項，懲治走
私條例第2 條第1 項、第11條，刑法第11條、第28條、第55條、
第47條第1 項，判決如主文。
本案經檢察官楊凱真到庭執行職務。
中    華    民    國    97    年    11    月    18    日
                  刑事第七庭  審判長法  官  蕭世昌
                                    法  官  連雅婷
                                    法  官  陳筱蓉
以上正本證明與原本無異。
如不服本判決應於收受判決後10日內向本院提出上訴書狀，並應
敘述具體理由。其未敘述上訴理由者，應於上訴期間屆滿後20日
內向本院補提理由書 (均須按他造當事人之人數附繕本)「 切勿
逕送上級法院」。
                                    書記官  陳恩如
中    華    民    國    97    年    11    月    18    日
附錄本案論罪科刑法條全文：
懲治走私條例第2條：
私運管制物品進口、出口逾公告數額者，處7 年以下有期徒刑，
得併科新臺幣3 百萬元以下罰金。
前項之未遂犯罰之。
第1 項所稱管制物品及其數額，由行政院公告之。
毒品危害防制條例第4條：
製造、運輸、販賣第一級毒品者，處死刑或無期徒刑；處無期徒
刑者，得併科新臺幣1 千萬元以下罰金。
製造、運輸、販賣第二級毒品者，處無期徒刑或7 年以上有期徒
刑，得併科新臺幣7 百萬元以下罰金。
製造、運輸、販賣第三級毒品者，處5 年以上有期徒刑，得併科
新臺幣5 百萬元以下罰金。製造、運輸、販賣第四級毒品者，處
3年 以上10年以下有期徒刑，得併科新臺幣3 百萬元以下罰金。
製造、運輸、販賣專供製造或施用毒品之器具者，處1 年以上7
年以下有期徒刑，得併科新臺幣1 百萬元以下罰金。
前五項之未遂犯罰之。


司法院資訊處製作；財團法人民間司法改革基金會備份。
